臺灣臺北地方法院刑事判決　　　　　 96年度交簡上字第228號
上　訴　人　臺灣臺北地方法院檢察署檢察官
被　　　告　甲○○
上列上訴人因被告公共危險案件，不服本院96年度北交簡字第16
81號，中華民國96年7 月11日第一審簡易判決（聲請簡易處刑案
號：96年度偵字第8522號），提起上訴，本院合議庭判決如下：
    主  文
原判決撤銷。
甲○○服用酒類，不能安全駕駛動力交通工具而駕駛，科罰金新
臺幣玖萬元，如易服勞役，以新臺幣壹仟元折算壹日，減為罰金
新臺幣肆萬伍仟元，如易服勞役，以新臺幣壹仟元折算壹日。
    事  實
一、甲○○前於民國90年間，因公共危險罪經臺灣板橋地方法院
    以90年度板交簡字第14號判決處有期徒刑3 月確定，於90年
    4 月26日易科罰金執行完畢（未構成累犯）。又於96年4 月
    4 日下午，在臺北市○○○路處飲用酒類威士忌後，明知已
    不能安全駕駛動力交通工具，竟於同月5 日凌晨0 時35分許
    ，駕駛車牌號碼7B-7901 號自小客車行駛於道路之上，經台
    北市中正區○○○路、濟南路口處，為警攔檢檢測得其呼氣
    中酒精濃度達每公升0.72毫克，始悉上情。
二、案經臺北市政府警察局中正第一分局報告臺灣臺北地方法院
    檢察署檢察官偵查後，聲請簡易判決處刑。
    理  由
一、訊據被告甲○○就於前揭時地，飲酒後仍駕駛自用小客車，
    經警攔檢測得呼氣酒精濃度每公升0.72毫克等事實，於警訊
    、本院審理時均自白不諱，且：
  (一)有酒精濃度測試表、刑法第185 條之3 案件測試觀察紀錄表
    、臺北市政府警察局舉發違反道路機通管理事件通知單等在
    卷可證。
  (二)按刑法第185 條之3 規定所謂「不能安全駕駛」，係抽象危
    險犯，並不以發生具體危險為必要，對於呼氣酒精濃度已達
    每公升0.55毫克（0.55亳克/ 公升）以上，肇事率為一般正
    常人之十倍，認為已達不能安全駕車之標準，此業經法務部
    88年5 月18日以法88檢字第001669號函告週知，應為絕對不
    能安全駕駛動力交通工具；而就醫學文獻所知，酒精對人體
    造成之影響，於呼氣時酒精濃度達每公升0.25毫克（約合體
    內血液中酒精濃度50亳克/ 公升或百分之0.05）即會輕度中
    毒，造成輕度協調功能降低，呼氣酒精濃度達每公升0.5 毫
    克時（約合體內血液中酒精濃度100 亳克/ 公升或百分之0.
    1） 屬輕到中度中毒症狀，出現反應較慢、感覺減低、影響
    駕駛之狀況，至呼氣酒精濃度達每公升0.75毫克時（約合體
    內血液中酒精濃度150 亳克/ 公升或百分之0.15）出現思考
    改變、個性行為改變之狀況，此分別有行政院國軍退除役官
    兵輔導委員會臺北榮民總醫院88年8 月5 日（88）北總內字
    第26868 號函、88年10月26日（88）院賓文廉字第13407 號
    臺灣高等法院函附臺北醫學院附設醫院精神科主任蔡尚穎「
    酒精對人體生理與行為之影響」一文可據。
  (三)是依上開卷附之文書等補強證據已足資擔保被告於本院審理
    中所為之上開任意性自白之真實性，按據刑事訴訟法第156
    條之規定，自得據被告前開任意性自白及各該補強證據，採
    信被告任意、真實之自白，認本件事證明確，被告犯行洵堪
    認定，應予依法論科。
二、核被告之行為係犯刑法第185 條之3 服用酒類不能安全駕駛
    動力交通工具而駕駛罪。原審據以論科，固非無見，然中華
    民國96年罪犯減刑條例業於96年7 月4 日制定公布、並自同
    年7 月16日施行，犯罪在96年4 月24日前者，除另有規定外
    ，有期徒刑、拘役或罰金，即應減其刑期或金額2 分之1 ，
    該條例第2 條第1 項第3 款、第7 條定有明文，本件被告所
    犯上開犯罪，係在96年4 月24日之前，復核無同條例所定不
    予減刑之情形，應依上開規定減刑，原審未及適用中華民國
    96年罪犯減刑條例規定予以減刑，容有未洽。上訴人上訴要
    旨執此指摘原判決不當，請求撤銷更為適當合法之判決，為
    有理由，是原判決既有可議即屬無可維持，應由本院予以撤
    銷改判。爰審酌被告前於90年間， 即因公共危險罪經臺灣
    板橋地方法院以90年度板交簡字第14號判決處有期徒刑3 月
    確定，於90年4 月26日易科罰金執行完畢，本次又不能約束
    自我而酒後駕車之犯罪動機及目的，經換算其呼氣酒精濃度
    高達每公升0.72毫克而駕車，已存有嚴重危害他人及自己生
    命安全危險性，並因而肇事之犯罪手段，及衡量被告、目的
    、犯罪時所受之刺激、生活狀況、品行、智識程度、犯罪所
    生之危險或損害、犯罪後之態度等一切情狀，適用被告行為
    時之刑法，判處如主文所示之刑，並諭知易服勞役之折算標
    準，並依中華民國96年罪犯減刑條例第2 條第1 項第3 款、
    第7 條之規定，應減其宣告刑2 分之1 。
據上論斷，應依刑事訴訟法第455 條之1 第1 項、第3 項、第36
4 條、第369 條第1 項前段、第299 條第1 項前段，刑法第185
條之3 、第42條第3 項，刑法施行法第1 條之1 ，中華民國96年
罪犯減刑條例第2 條第1 項第3 款、第7 條，判決如主文。
本案經檢察官陳重言到庭執行職務
中　　華　　民　　國　　96　　年　　9 　　月　　17　　日
                  刑事第四庭審判長法　官  劉慧芬
                                  法　官  黎惠萍
                                  法　官  郭惠玲
本件不得上訴。
上正本證明與原本無異。
                                  書記官  鄭雅文
中　　華　　民　　國　　96　　年　　9 　　月　　17　　日
附錄本案論罪科刑法條
刑法第185條之3（重大違背義務致交通危險罪）
服用毒品、麻醉藥品、酒類或其他相類之物，不能安全駕駛動力
交通工具而駕駛者，處1 年以下有期徒刑、拘役或3 萬元以下罰
金。
